台灣苗栗地方法院刑事判決　　　　　　　　　　　　　九十一年度易字第三六九號
　　公　訴　人　臺灣苗栗地方法院檢察署檢察官
　　被　　　告　甲○○
右列被告因傷害案件，經檢察官提起公訴（九十一年度偵字第一三六六號），本院判
決如左：
    主  文
甲○○共同傷害人之身體，累犯，處有期徒刑肆月，如易科罰金以參佰元折算壹日。
    事  實
一、甲○○前於民國八十五年間，因違反麻醉藥品管理條例案件，經臺灣臺東地方法
    院判處有期徒刑五月，於八十七年二月五日入監執行完畢，又於八十七年間因偽
    造文書案件經臺灣臺中地方法院判處有期徒刑四月，臺灣高等法院臺中分院駁回
    其上訴確定，於八十九年四月二十日執行完畢，仍不知悛改。
二、緣甲○○與乙○○之妻鐘淑萍（另案偵查中）為男女朋友關係，乙○○於八十九
    年十一月二十一日告訴甲○○妨害家庭，台灣苗栗地方法院於九十年四月三十日
    以八十九年苗簡字第八二五號判處有期徒刑六月（現正上訴中），惟於判決前之
    八十九年十一月三十日凌晨二時許，乙○○曾夥同徐堉城持一支長刀刺傷甲○○
    腳部及右手指（乙○○、徐堉城二人傷害甲○○部分未據告訴），住院期間，二
    人再相協至醫院找甲○○，甲○○趁隙逃脫，於同年十二月五日乙○○再令鍾淑
    萍電請甲○○外出談判，自此，甲○○與乙○○因與鐘淑萍間感情糾葛，迭起爭
    執，甲○○與鐘淑萍對乙○○亦有所畏怯。
三、九十年二月十一日乙○○在鐘淑萍行動電話語音信箱以台語留言稱：「看你們二
    人多會跑，抓到了要請二人吃子彈」等語，同晚十一時許，再與鍾淑萍通電話，
    請其考慮是否回來，此時甲○○因連日來之壓力，遂請鍾淑萍返回乙○○身邊，
    於翌日即同年月十二日凌晨三時許，鍾淑萍即以電話連絡乙○○至苗栗市福星山
    公園會面，甲○○則向友人綽號「阿銲」借機車搭載鍾淑萍前往赴約，至約定地
    點，鍾淑萍因畏懼乙○○，遂向甲○○提議找工具防身，其二人竟基於只要乙○
    ○有所動作即傷害其身體之犯意聯絡，在苗栗市大同里十五鄰福星山九號福星山
    公園附近民宅前堆放雜物處，找來二瓶棄置在現場之空米酒瓶，鍾淑萍再以借來
    機車內之水管一條、抹布一塊，吸出機車內之汽油裝填至該二只空酒瓶裏，並將
    布條撕成二塊分別塞入瓶口，共同製造二枚汽油彈，甲○○再於該民宅外找來屋
    主陳鈞所有置於屋外之長約一百五十公分，上方為彎型鐮刀之割草刀一把備用（
    無不法所有之意圖），推由甲○○持該等物品躲入附近草叢中，伺機而動。嗣於
    同日近四時許，乙○○依約前來，僅見鍾淑萍一人，雙方交談約三分鐘，起爭執
    ，乙○○逼近鍾淑萍，鍾淑萍則順勢往後退，甲○○見狀即從草叢中跳出來，手
    持一只汽油彈，以其所有打火機（未扣案）點燃，朝乙○○身旁三公尺處丟擲，
    欲恫嚇乙○○，惟乙○○不為所動，與甲○○交談聲音漸大，僵持一、二分鐘後
    ，甲○○見阻嚇未奏效，遂承先前與鍾淑萍傷害乙○○之犯意聯絡，再取出第二
    只汽油彈，預見以空酒瓶，內填裝汽油，再於瓶口插入布條充當引線之汽油彈，
    可藉虹吸作用於以火點燃拋擲後，易致容器碎裂散逸汽油，達到擴大燃燒之目的
    ，附近之人即有可能因此遭灼傷，竟基於若致乙○○因酒瓶容器碎裂，被散逸燃
    燒之汽油灼傷，亦不違其本意之不確定傷害故意，執意點燃該只汽油彈往乙○○
    身旁一公尺處投擲，乙○○雙下肢外褲因遭散逸燃燒之汽油波及而起火，乙○○
    忙於滅火，甲○○再承傷害犯意，接續持割草刀朝乙○○左側身揮砍五、六下，
    惟僅二刀砍中乙○○身體，致乙○○因而受有雙小腿體表面積百分之五的二度燙
    傷、左下臂處長五公分、寬二公分、深二公分，深及肌層及左小指背傷及伸肌腱
    長二公分、寬一公分、深一公分等傷害。之後甲○○與鍾淑萍二人旋於同日上午
    四時零三分三十五秒、四時零四分十八秒以0000000000號行動電話分
    別撥打至一一０及一一九報警，而由苗栗縣消防局於同時上午四時零六分通知苗
    栗九一救護車前往將乙○○載至苗栗市大千醫院救護，始未造成更大傷害。其二
    人並隨手將割草刀棄置路旁。
二、案經乙○○訴由臺灣苗栗地方法院檢察署檢察官偵查起訴。
    理  由
一、訊據被告自白前揭犯罪事實，核與告訴人乙○○：指訴被告全部犯罪情節、証人
    鍾淑萍：證述伊與被告共同製造上開汽油彈二顆後赴約，嗣因與告訴人起爭執，
    被告即連續丟擲上開二顆汽油彈，並持割草刀一把往告訴人左肩及下肢砍了五、
    六刀，致告訴人受傷等情、證人陳鈞：證述伊放置於苗栗市大同里福星山九號住
    處前之米酒瓶及割草刀不見等情，均屬相符，並有告訴人之診斷證明書一件、苗
    栗市大千綜合醫院九十年三月三十一日（九○）千醫字第九○○三○六五號函暨
    所附告訴人病歷及照片等資料影本、九十年六月二十一日（九○）千醫字第九○
    ○六○二六號函、現場照片及告訴人受傷、衣物受損照片數幀、台灣苗栗地方法
    院八十九年度苗簡字第八二五號判決、行政院衛生署九十年五月三十一日（九十
    ）苗醫歷字第二七二四號函暨所附被告病歷資料影本、苗栗縣消防局九十年八月
    一日苗消指字第三二五九號函暨所附受理各類案件登記簿、救護紀錄表影本等在
    卷可參，事証明確，被告犯行洵堪認定。
二、核被告甲○○所為，係同刑法第二百七十七條第一項之傷害罪。其與鍾淑萍有犯
    意聯絡及行為之分擔，均為共同正犯。次查，被告有事實欄所載論罪科刑執行情
    形，此有台灣高等法院被告全國前案紀錄表在卷可稽，其受有期徒刑執行完畢後
    ，五年以內再犯本件有期徒刑以上之罪，為累犯，應依刑法第四十七條規定加重
    其刑。爰審酌被告前揭之犯罪動機、智識程度及被告犯後坦承不諱等一切情狀，
    量處如主文所示之刑，並依法諭知易科罰金之折算標準。
三、據上論斷，應依刑事訴訟法第二百九十九條第一項前段，刑法第二十八條、第二
    百七十七條第一項、第四十一條第一項前段、第四十七條，罰金罰鍰提高標準條
    例第一條前段、第二條，判決如主文。
本案經檢察官呂曾達到庭執行職務。
中      華      民      國    九十一    年      七      月    二十四    日
                                      臺灣苗栗地方法院刑事庭
                                          法  官  姚  銘  鴻
右正本證明與原本無異。
如不服本判決，應於判決送達後十日內向本院提出上訴狀( 應附繕本 )。
                                          書記官  劉  秋  雯
中      華      民      國    九十一    年      七      月    二十四    日
附錄本判決論罪科刑法條：
刑法第二百七十七條第一項：
傷害人之身體健康者，處三年以下有期徒刑、拘役或一千元以下罰金。
